Minutes et répertoires du notaire Louis François VIEFVILLE, 25 juin 1834 - 3 août 1869 (étude XII)
Archives nationales
Minutes et répertoires du notaire Louis François VIEFVILLE (étude XII)
25 juin 1834 - 3 août 1869
MC/ET/XII/959 - MC/ET/XII/1220, MC/RE/XII/18 - MC/RE/XII/22
Etude XII; Viefville, Louis-François
Archives nationales de France
Minutes et répertoires: la loi 2008-696 du 15 juillet 2008 relative aux archives a fixé à 75 ans à compter de la date de l'acte, ou à 25 ans à compter de la date du décès de l'intéressé si ce délai est plus bref, le délai de communication des minutes et répertoires des notaires; ce délai est porté à 100 ans à compter de la date de l'acte si le document se rapporte à un mineur (code du Patrimoine, articles L213-2, 4e d et 5e).
Autres documents de l'étude (dossiers de clients, comptabilité...): s'agissant d'archives privées, ces documents sont communicables selon les modalités fixées par le déposant ou le donateur.
Certains documents ne sont pas accessibles en raison de leur mauvais état de conservation.
Versement
Accès aux instruments de recherche de tous les notaires de l’étude XII
Archives de l'étude XII
- Minutes de Louis François VIEFVILLE, 26 juin 1834 - 2 août 1869; MC/ET/XII/959 - MC/ET/XII/1220
  - Minutes. 1834, 26 juin - 1834, septembre, 26 juin 1834 - septembre 1834; MC/ET/XII/959
    Informations concernant le classement:
    Le niveau inférieur de description, quand il existe, correspond aux minutes d'actes. Toutes les minutes ne sont pas forcément décrites une à une. Les descriptions de ces minutes sont plus ou moins détaillées.
  - Minutes. 1834, octobre - 1834, décembre, octobre 1834 - décembre 1834; MC/ET/XII/960/A
    Acte(s) de la même période coté(s) séparément:
    Voir aussi MC/ET/XII/960/B.
    Ancienne(s) cote(s):
    ET/XII/960
  - Liquidation Thomas. 1834, 7 novembre, 7 novembre 1834; MC/ET/XII/960/B; registre
    Voir aussi MC/ET/XII/960.
    ET/XII/960 bis
  - Minutes. 1835, janvier - 1835, février, janvier 1835 - février 1835; MC/ET/XII/961
  - Minutes. 1835, mars - 1835, avril, mars 1835 - avril 1835; MC/ET/XII/962
  - Minutes. 1835, mai - 1835, juin, mai 1835 - juin 1835; MC/ET/XII/963
  - Minutes. 1835, juillet - 1835, août, juillet 1835 - août 1835; MC/ET/XII/964
  - Minutes. 1835, septembre - 1835, octobre, septembre 1835 - octobre 1835; MC/ET/XII/965
  - Minutes. 1835, novembre - 1835, décembre, novembre 1835 - décembre 1835; MC/ET/XII/966
  - Minutes. 1836, janvier, janvier 1836; MC/ET/XII/967
  - Minutes. 1836, février, février 1836; MC/ET/XII/968
    - Vente par Mathieu-Etienne-Sébastien Chabanne, d'un Hôtel rue Saint-Honoré, à Clémentine Baudry, veuve de Guillaume Hamon, qui verse le prix à la duchesse de Mouchy., 5 février 1836; MC/ET/XII/968
      Informations complémentaires:
      Le 6 janvier 1835, ledit Chabanne, avait acheté cet Hôtel rue Saint-Honoré, n°323-325, appelé Hôtel de Boulogne, puis Meurice, joignant l'Hôtel de Bedford, et s'étendant jusqu'à la rue de Rivoli, n°24, à Joséphine de Laborde, veuve d'Arthur de Noailles, duc de Mouchy. Voir quittance en juin 1851 à Adéle Bretton Deschapelles, épouse de Jean-de-Dieu-Henri, comte de Lyonne, héritière de madame Hamon, sous la cote ET/XII/1081 (Il y a aussi une quittance en juillet 1839).
      Origine de l'information:
      Fichier dit 'général' XIXe siècle (1147 actes), par Claire Béchu et Guillaume Nahon, 1988-1999. (fichier papier entièrement dématérialisé; voir contexte dans le Plan d’orientation général - Notaires de Paris, guides thématiques du Minutier).
      Date de création de la notice: 2008
      acte de vente; Saint-Honoré (rue); Rivoli (rue de); Chabanne, Mathieu-Etienne-Sébastien; Baudry, Clémentine; Hamon, Guillaume; Laborde, Joséphine de (duchesse de Mouchy); Noailles, Arthur de (duc de Mouchy)
  - Minutes. 1836, mars - 1836, avril, mars 1836 - avril 1836; MC/ET/XII/969
  - Minutes. 1836, mai - 1836, juillet, mai 1836 - juillet 1836; MC/ET/XII/970
  - Minutes. 1836, août - 1836, octobre, août 1836 - octobre 1836; MC/ET/XII/971
  - Minutes. 1836, novembre, novembre 1836; MC/ET/XII/972
  - Minutes. 1836, décembre, décembre 1836; MC/ET/XII/973
  - Minutes. 1837, janvier - 1837, février, janvier 1837 - février 1837; MC/ET/XII/974
  - Minutes. 1837, mars - 1837, avril, mars 1837 - avril 1837; MC/ET/XII/975
  - Minutes. 1837, mai - 1837, juin, mai 1837 - juin 1837; MC/ET/XII/976
  - Minutes. 1837, juillet - 1837, août, juillet 1837 - août 1837; MC/ET/XII/977
  - Minutes. 1837, septembre - 1837, octobre, septembre 1837 - octobre 1837; MC/ET/XII/978
  - Minutes. 1837, novembre - 1837, décembre, novembre 1837 - décembre 1837; MC/ET/XII/979
  - Minutes. 1838, janvier - 1838, février, janvier 1838 - février 1838; MC/ET/XII/980
  - Minutes. 1838, mars - 1838, avril, mars 1838 - avril 1838; MC/ET/XII/981
  - Minutes. 1838, mai - 1838, juin, mai 1838 - juin 1838; MC/ET/XII/982
  - Minutes. 1838, juillet - 1838, septembre, juillet 1838 - septembre 1838; MC/ET/XII/983
  - Minutes. 1838, octobre - 1838, décembre, octobre 1838 - décembre 1838; MC/ET/XII/984
  - Minutes. 1839, janvier - 1839, février, janvier 1839 - février 1839; MC/ET/XII/985
  - Minutes. 1839, mars, mars 1839; MC/ET/XII/986
  - Minutes. 1839, avril - 1839, mai, avril 1839 - mai 1839; MC/ET/XII/987
  - Minutes. 1839, juin - 1839, juillet, juin 1839 - juillet 1839; MC/ET/XII/988
  - Minutes. 1839, août, août 1839; MC/ET/XII/989/A
    ET/XII/989
  - Annexes à la liquidation PAILLOT. 1839, 14 août, 14 août 1839; MC/ET/XII/989/B; registre
    ET/XII/989 bis
  - Dépôt, jugement, homologation, liquidation PAILLOT. 1839, 14 août, 14 août 1839; MC/ET/XII/989/C; registre
    ET/XII/989 ter
  - Minutes. 1839, septembre - 1839, octobre, septembre 1839 - octobre 1839; MC/ET/XII/990
  - Minutes. 1839, novembre, novembre 1839; MC/ET/XII/991
  - Minutes. 1839, décembre, décembre 1839; MC/ET/XII/992
  - Minutes. 1840, janvier, janvier 1840; MC/ET/XII/993
  - Minutes. 1840, février, février 1840; MC/ET/XII/994/A
    ET/XII/994
  - Dépôt successions BOISSEAU. 1840, 26 février, 26 février 1840; MC/ET/XII/994/B; registre
    ET/XII/994 bis
  - Minutes. 1840, mars, mars 1840; MC/ET/XII/995
  - Minutes. 1840, avril, avril 1840; MC/ET/XII/996
  - Minutes. 1840, mai, mai 1840; MC/ET/XII/997
  - Minutes. 1840, juin, juin 1840; MC/ET/XII/998
  - Minutes. 1840, juillet - 1840, août, juillet 1840 - août 1840; MC/ET/XII/999
  - Minutes. 1840, septembre - 1840, octobre, septembre 1840 - octobre 1840; MC/ET/XII/1000
  - Minutes. 1840, novembre - 1840, décembre, novembre 1840 - décembre 1840; MC/ET/XII/1001
  - Minutes. 1841, janvier - 1841, février, janvier 1841 - février 1841; MC/ET/XII/1002
  - Minutes. 1841, mars, mars 1841; MC/ET/XII/1003
  - Minutes. 1841, avril - 1841, mai, avril 1841 - mai 1841; MC/ET/XII/1004
  - Minutes. 1841, juin - 1841, juillet, juin 1841 - juillet 1841; MC/ET/XII/1005
  - Minutes. 1841, août - 1841, septembre, août 1841 - septembre 1841; MC/ET/XII/1006
  - Minutes. 1841, octobre, octobre 1841; MC/ET/XII/1007
  - Minutes. 1841, novembre, novembre 1841; MC/ET/XII/1008
  - Minutes. 1841, décembre, décembre 1841; MC/ET/XII/1009
    - Cahier de charges de l'Hôtel 8 rue Monsieur (12 actuel) avec cour, 2 basses-cours, jardin anglais ouvrant sur le boulevard des Invalides, construit par Brongniart., 28 décembre 1841; MC/ET/XII/1009
      Cet Hôtel a appartenu à Louise-Adélaïde de Bourbon-Condé, vendu comme bien national à Henri Sadler, négociant américain, le 21 prairial an V (9 juin 1797), et à Joseph Sands, négociant de New-York, vendu à Jules-Victor Barras de Fox-Amphoux le 14 pluviôse an VI (2 février 1798), le 6 brumaire an VII (27 octobre 1798) à Georges Sibuet, le 1er juillet 1810 à Antoine Dubois, le 11 août 1812 à Nicolas-Isaac Bourcard de Vanrobais, capitaliste de Bâle, le 16 juillet 1825 à Aymard-Charles-Marie-Théodore marquis de Nicolay.
      cahier des charges; Brongniart, Alexandre-Théodore; Bourbon-Condé, Louise-Adélaïde de; Sadler, Henri; Sands, Josèphe; Barras de Fox-Amphoux, Jules-Victor; Sibuet, Georges; Dubois, Antoine; Bourcard de Vanrobais, Nicolas-Isaac; Nicolay, Aymard-Charles-Marie-Théodore
  - Minutes. 1842, janvier - 1842, février, janvier 1842 - février 1842; MC/ET/XII/1010
  - Minutes. 1842, mars, mars 1842; MC/ET/XII/1011
  - Minutes. 1842, avril, avril 1842; MC/ET/XII/1012
  - Minutes. 1842, mai - 1842, juin, mai 1842 - juin 1842; MC/ET/XII/1013
  - Minutes. 1842, juillet - 1842, août, juillet 1842 - août 1842; MC/ET/XII/1014
  - Minutes. 1842, septembre - 1842, octobre, septembre 1842 - octobre 1842; MC/ET/XII/1015
  - Minutes. 1842, novembre - 1842, décembre, novembre 1842 - décembre 1842; MC/ET/XII/1016
  - Minutes. 1843, janvier, janvier 1843; MC/ET/XII/1017
  - Minutes. 1843, février, février 1843; MC/ET/XII/1018
  - Minutes. 1843, mars, mars 1843; MC/ET/XII/1019/A
    ET/XII/1019
  - Titres propriétés hôtels du télégraphe. 1843, 28 mars, 28 mars 1843; MC/ET/XII/1019/B; registre
    ET/XII/1019 bis
  - Minutes. 1843, avril, avril 1843; MC/ET/XII/1020
  - Minutes. 1843, mai - 1843, juin, mai 1843 - juin 1843; MC/ET/XII/1021
  - Minutes. 1843, juillet - 1843, octobre, juillet 1843 - octobre 1843; MC/ET/XII/1022/A
    ET/XII/1022
  - Minutes. 1843, 19 août, 19 août 1843; MC/ET/XII/1022/B; registre
    Dépôt de comptes MAHY.
    ET/XII/1022 bis
  - Minutes. 1843, novembre - 1843, décembre, novembre 1843 - décembre 1843; MC/ET/XII/1023
  - Minutes. 1844, janvier, janvier 1844; MC/ET/XII/1024
  - Minutes. 1844, février, février 1844; MC/ET/XII/1025
  - Minutes. 1844, mars - 1844, avril, mars 1844 - avril 1844; MC/ET/XII/1026
  - Minutes. 1844, mai, mai 1844; MC/ET/XII/1027
  - Minutes. 1844, juin, juin 1844; MC/ET/XII/1028
  - Minutes. 1844, juillet - 1844, août, juillet 1844 - août 1844; MC/ET/XII/1029
  - Minutes. 1844, septembre - 1844, novembre, septembre 1844 - novembre 1844; MC/ET/XII/1030
  - Minutes. 1844, décembre, décembre 1844; MC/ET/XII/1031
  - Minutes. 1845, janvier, janvier 1845; MC/ET/XII/1032
  - Minutes. 1845, février, février 1845; MC/ET/XII/1033
  - Minutes. 1845, mars, mars 1845; MC/ET/XII/1034; registre
  - Minutes. 1845, avril, avril 1845; MC/ET/XII/1035
  - Minutes. 1845, mai, mai 1845; MC/ET/XII/1036
  - Minutes. 1845, juin, juin 1845; MC/ET/XII/1037
  - Minutes. 1845, juillet - 1845, août, juillet 1845 - août 1845; MC/ET/XII/1038
  - Minutes. 1845, septembre - 1845, octobre, septembre 1845 - octobre 1845; MC/ET/XII/1039
  - Minutes. 1845, novembre - 1845, décembre, novembre 1845 - décembre 1845; MC/ET/XII/1040
  - Minutes. 1846, janvier - 1846, février, janvier 1846 - février 1846; MC/ET/XII/1041
  - Minutes. 1846, mars - 1846, avril, mars 1846 - avril 1846; MC/ET/XII/1042
  - Minutes. 1846, mai, mai 1846; MC/ET/XII/1043
  - Minutes. 1846, juin - 1846, juillet, juin 1846 - juillet 1846; MC/ET/XII/1044
  - Minutes. 1846, août - 1846, octobre, août 1846 - octobre 1846; MC/ET/XII/1045
  - Minutes. 1846, 4 novembre - 27 novembre, 4 novembre - 27 novembre 1846; MC/ET/XII/1046
  - Minutes. 1846, 30 novembre, 30 novembre 1846; MC/ET/XII/1047
  - Minutes. 1846, décembre, décembre 1846; MC/ET/XII/1048
  - Minutes. 1847, janvier, janvier 1847; MC/ET/XII/1049
  - Minutes. 1847, février, février 1847; MC/ET/XII/1050
  - Minutes. 1847, mars - 1847, avril, mars 1847 - avril 1847; MC/ET/XII/1051
  - Minutes. 1847, mai - 1847, juin, mai 1847 - juin 1847; MC/ET/XII/1052
  - Minutes. 1847, juillet - 1847, août, juillet 1847 - août 1847; MC/ET/XII/1053
  - Minutes. 1847, septembre - 1847, décembre, septembre 1847 - décembre 1847; MC/ET/XII/1054
  - Minutes. 1848, janvier - 1848, février, janvier 1848 - février 1848; MC/ET/XII/1055
  - Minutes. 1848, mars, mars 1848; MC/ET/XII/1056
  - Minutes. 1848, avril - 1848, juin, avril 1848 - juin 1848; MC/ET/XII/1057
  - Minutes. 1848, juillet, juillet 1848; MC/ET/XII/1058
  - Minutes. 1848, août - 1848, septembre, août 1848 - septembre 1848; MC/ET/XII/1059
  - Minutes. 1848, octobre, octobre 1848; MC/ET/XII/1060
  - Minutes. 1848, novembre - 1848, décembre, novembre 1848 - décembre 1848; MC/ET/XII/1061
  - Minutes. 1849, janvier - 1849, février, janvier 1849 - février 1849; MC/ET/XII/1062
    - Société en commandite pour l'exploitation du 'Journal des Haras', consacré à l'industrie chevaline, avec Charles-Donat d'Anthes, directeur dudit journal, Ephrem Houel, officier du Haras du Pin, Amédée Perrot de Channberg, et Isaac-Adolphe Dupont, inspecteurs des haras, Jean-Jacques-Louis-Maximilien de la Roqueordan, et Gabriel-Victor-Claude Riquetti de Mirabeau, Napoléon-Désiré Saint-Albin, homme de lettres., 12 février 1849; MC/ET/XII/1062
      acte de société; Anthes, Charles-Donat d'; Houel, Ephrem; Perrot de Channberg, Amédée; Dupont, Isaac-Adolphe; Roqueordan, Jean-Jacques-Louis-Maximilien de la; Riquetti de Mirabeau, Gabriel-Victor-Claude; Saint-Albin, Napoléon-Désiré; écrivain
  - Minutes. 1849, mars, mars 1849; MC/ET/XII/1063
  - Minutes. 1849, avril, avril 1849; MC/ET/XII/1064
  - Minutes. 1849, mai, mai 1849; MC/ET/XII/1065
  - Minutes. 1849, juin, juin 1849; MC/ET/XII/1066
  - Minutes. 1849, juillet, juillet 1849; MC/ET/XII/1067
  - Minutes. 1849, août - 1849, septembre, août 1849 - septembre 1849; MC/ET/XII/1068
  - Minutes. 1849, octobre, octobre 1849; MC/ET/XII/1069
  - Minutes. 1849, novembre - 1849, décembre, novembre 1849 - décembre 1849; MC/ET/XII/1070
  - Minutes. 1850, janvier - 1850, février, janvier 1850 - février 1850; MC/ET/XII/1071
  - Minutes. 1850, mars - 1850, avril, mars 1850 - avril 1850; MC/ET/XII/1072
  - Minutes. 1850, mai, mai 1850; MC/ET/XII/1073
  - Minutes. 1850, juin - 1850, juillet, juin 1850 - juillet 1850; MC/ET/XII/1074
  - Minutes. 1850, août - 1850, septembre, août 1850 - septembre 1850; MC/ET/XII/1075
  - Minutes. 1850, octobre, octobre 1850; MC/ET/XII/1076
  - Minutes. 1850, novembre - 1850, décembre, novembre 1850 - décembre 1850; MC/ET/XII/1077
  - Minutes. 1851, janvier, janvier 1851; MC/ET/XII/1078
    Toutes les minutes de cet article ont été analysées une à une (ARNO 1851).
    - Mariage., 3 janvier 1851; MC/ET/XII/1078
      Intervenant 1, en première partie:
      Nom, qualité: (M.) de Lasalle, Joseph Adrien Zenon.
      Profession: professeur de mathematiques, Paris (Paris).
      Domicile: Paris (Paris) place de la Sorbonne, 4.
      Relations: fils de l'intervenant 2.
      Intervenant 2, indirect:
      Nom, qualité: (M.) Delasalle, Louis Adrien.
      État civil: décédé.
      Profession: capitaine (retraite).
      Intervenant 3, en première partie:
      Nom, qualité: (Mme ou Mlle) Hanicq, Josephine Beatrix Delphine.
      Profession: institutrice, Paris (Paris).
      Domicile: Paris (Paris) rue des Postes, 10.
      Relations: fille de l'intervenant 4.
      Intervenant 4, indirect:
      Nom, qualité: (M.) Hanicq, Antoine Francois Maxime.
      Profession: négociant (ancien), Troyes (Aube).
      Domicile: Troyes (Aube)
      Base Arno 1851 (base de données migrée: voir contexte dans le Plan d’orientation général - Notaires de Paris, guides thématiques du Minutier).
      Date de création de la notice: 2000
    - Obligation, emprunt, 25000 f., 3 janvier 1851; MC/ET/XII/1078
      Nom, qualité: (M.) Tesson, Jean Alexandre.
      Profession: négociant, Paris (Paris).
      Domicile: Villette (la) (Paris) rue de Flandre, 90.
      Intervenant 2, en deuxième partie:
      Nom, qualité: (M.) Prevost, Adrien Paul.
      Profession: marchand d'eau-de-vie en-gros, Paris (Paris).
      Domicile: Paris (Paris) boulevard Beaumarchais, 6.
      Intervenant 3, en deuxième partie:
      Nom, qualité: (M.) Valentin, Jean Baptiste.
      Domicile: Paris (Paris) rue Bretonvilliers, 3
    - Succession, inventaire apres décès., 4 janvier 1851; MC/ET/XII/1078
      Nom, qualité: (M.) Terrier, Nicolas.
      Profession: propriétaire d'etablissement de bains froids, Paris (Paris), Ile-de-la-Cite, Bains-du-Terrain.
      Domicile: Paris (Paris) rue Saint-Victor, 15
    - Mariage., 6 janvier 1851; MC/ET/XII/1078
      Nom, qualité: (M.) Boissard, Jean Pierre.
      Profession: commissionnaire en vins, Cravant (Yonne).
      Domicile: Cravant (Yonne).
      Nom, qualité: (M.) Boissard, Jean.
      Profession: propriétaire.
      Nom, qualité: (Mme ou Mlle) Lacoste, Janny.
      Profession: epiciere (marchande), Paris (Paris).
      Domicile: Paris (Paris) rue Saint-Victor, 26.
      Relations: veuve de l'intervenant 4.
      Nom, qualité: (M.) Tournier, Edme Louis Napoleon.
      État civil: décédé
    - Transport, créance, 18547 f., 7 janvier 1851; MC/ET/XII/1078
      Nom, qualité: (M.) Monchy, Gilles Francois Adolphe.
      Profession: propriétaire, négociant, Paris (Paris).
      Domicile: Paris (Paris) rue de la Chaussée-d'Antin, 33.
      Relations: créancier(e) de l'intervenant 2.
      Nom, qualité: (M.) Cheradame, Antoine Leopold.
      Profession: expert en tableaux, Paris (Paris).
      Domicile: Paris (Paris) rue Pinon, 22.
      Relations: cautionne (e)(s) par l'intervenant 03.
      Intervenant 3, indirect:
      Nom, qualité: (M.) Royer-Collard, Albert Paul.
      Profession: professeur de droit, Paris (Paris).
      Domicile: Paris (Paris) Ecole-de-Droit.
      Intervenant 4, en deuxième partie:
      Nom, qualité: (M.) Mongirard, Basile Louis Jean.
      Profession: employe, Paris (Paris).
      Domicile: Paris (Paris) rue Charlemagne, 22
    - Quittance, acompte sur paiement de domaine, 1467 f, Paizay-le-Tort (Deux-Sèvres) Melleard (chateau De)., 7 janvier 1851; MC/ET/XII/1078
      Nom, qualité: (Mme ou Mlle) Rouille de Boissy Du Coudray, Catherine Blanche Honorine.
      Domicile: Paris (Paris) rue de Varennes, 41.
      Relations: veuve de l'intervenant 2.
      Nom, qualité: (M.) Aubusson de La Feuillade D', Augustin Pierre.
      Profession: colonel d'infanterie.
      Nom, qualité: (Mme ou Mlle) Aubusson de La Feuillade D', Marie Catherine Amanda.
      Relations: épouse de l'intervenant 4.
      Nom, qualité: (M.) Levis Ventadour de, Gaston Francois Christophe Victor
    - Mainlevee d'opposition, somme, 233 f., 8 janvier 1851; MC/ET/XII/1078
      Nom, qualité: (M.) Boursin, Leon.
      Profession: avoué,Paris (Paris).
      Domicile: Paris (Paris) rue d'Hauteville, 30.
      Profession: professeur à la faculte de droit, Paris (Paris).
      Domicile: Paris (Paris)
    - Procuration générale., 9 janvier 1851; MC/ET/XII/1078
      Nom, qualité: (M.) Chambron, Nicolas Rose.
      Domicile: Paris (Paris) quai d'Austerlitz, 1.
      Nom, qualité: (Mme ou Mlle) Petit, Marie Brigitte.
      Relations: épouse de l'intervenant 1
    - Testament, depot., 9 janvier 1851; MC/ET/XII/1078
      Nom, qualité: (M.) Saillenfert, Casimir.
      Domicile: Paris (Paris) rue des Filles-du-Calvaire, 10
    - Transport, paiement de remplacement militaire, 200 f., 9 janvier 1851; MC/ET/XII/1078
      Nom, qualité: (M.) Martin, Pierre.
      Profession: musicien au troisieme-regiment d'infanterie, Paris (Paris).
      Domicile: Paris (Paris) Caserne de l'Ave-Maria.
      Nom, qualité: (M.) Becus, Alexandre.
      Profession: marchand de vin, Paris (Paris).
      Domicile: Paris (Paris) rue Saint-Louis-en-l'Ile, 86
    - Quittance, reglement de dette, 5130 f., 9 janvier 1851; MC/ET/XII/1078
      Nom, qualité: (Mme ou Mlle) Goisseau, Josephine Therese.
      Domicile: Neuilly-sur-Seine (Hauts-de-Seine).
      Relations: épouse de l'intervenant 2.
      Nom, qualité: (M.) Burdet, Louis Joseph Amedee.
      Domicile: San-Francisco (etats-unis).
      Domicile: Paris (Paris) place du Pantheon
    - Mainlevee d'opposition, traitement de professeur., 9 janvier 1851; MC/ET/XII/1078
      Nom, qualité: (M.) Riviere, Louis.
      Profession: banquier, Paris (Paris).
    - Procuration acte, prise de possession de succession., 11 janvier 1851; MC/ET/XII/1078
      Nom, qualité: (Mme ou Mlle) Hudeline D'Horicourt, Gabriellee Marie.
      Domicile: Chateau-Gontier (Mayenne).
      Relations: veuve de l'intervenant 2, héritier de l'intervenant 3.
      Nom, qualité: (M.) Dean, Etienne Thomas.
      Nom, qualité: (Mme ou Mlle) Hudeline de Certon, Louise Therese Melanie.
      État civil: décédée.
      Domicile: Paris (Paris) rue Saint-Dominique, 14.
      Nom, qualité: (M.) Defrance, Charles Adolphe.
      Profession: avocat, Paris (Paris).
      Domicile: Paris (Paris) rue de l'Ancienne-Comedie, 29
    - Mariage., 11 janvier 1851; MC/ET/XII/1078
      Nom, qualité: (M.) Croisey, Louis Francois Frederic.
      Profession: marchand de vin (ancien).
      Domicile: Paris (Paris) rue de la Calandre, 45.
      Nom, qualité: (M.) Croisey, Edmee.
      Profession: cultivateur, Ligny-le-Chatel (Yonne).
      Domicile: Ligny-le-Chatel (Yonne).
      Nom, qualité: (Mme ou Mlle) Delinotte, Marie Pauline.
      Domicile: Paris (Paris) rue de la Calandre, 25.
      Nom, qualité: (M.) Martin, Jean Pierre.
      Domicile: Paris (Paris) rue de la Calandre, 25
    - Succession, dépôt de pieces., 13 janvier 1851; MC/ET/XII/1078
      Nom, qualité: (M.) Royer-Collard, Hippolyte Louis.
      Profession: professseur à la faculte de medecine, Paris (Paris).
    - Renonciation, dispositions de contrat de mariage., 13 janvier 1851; MC/ET/XII/1078
      Nom, qualité: (Mme ou Mlle) Therin Collet, Francoise Josephine.
      Domicile: Paris (Paris) rue Vaneau, 40.
      Nom, qualité: (M.) Saunier, Louis.
      Profession: entrepreneur de peinture, Paris (Paris).
      Domicile: Paris (Paris) rue Vaneau, 40
    - Mariage., 15 janvier 1851; MC/ET/XII/1078
      Nom, qualité: (M.) Travaillot, Auguste Benoit.
      Profession: négociant (commis), Paris.
      Domicile: Paris (Paris) quai de la Tournelle, 13.
      Nom, qualité: (M.) Travaillot, Pierre Claude Gabriel.
      Domicile: Beaujeux (Haute-Saône).
      Nom, qualité: (Mme ou Mlle) Baude, Antoinette Charlotte.
      Profession: distillatrice liquoriste (marchande), Paris (Paris).
      Domicile: Paris (Paris) rue des Deux-Ponts, 9.
      Nom, qualité: (M.) Chalmin, Nicolas Auguste.
      Domicile: Paris (Paris) rue des Deux-Ponts, 9
    - Procuration acte, substitution, reclamation de sommes dues., 16 janvier 1851; MC/ET/XII/1078
      Nom, qualité: (M.) Vollier, Jean Baptiste Augustin.
      Profession: gerant de brasserie, Paris (Paris).
      Domicile: Paris (Paris) rue d'Enfer, 77, Brasserie du Luxembourg.
      Relations: procureur de l'intervenant 2.
      Nom, qualité: (M.) Taskin, Joseph Henri.
      Profession: gerant de brasserie (ancien).
      Domicile: Paris (Paris) rue Villedo, 13.
      Nom, qualité: (M.) Trochon, Just.
      Domicile: Paris (Paris) quai de la Tournelle, 11
    - Succession, inventaire apres décès., 17 janvier 1851; MC/ET/XII/1078
      Nom, qualité: (Mme ou Mlle) Canuel, Louise Marguerite.
      Domicile: Paris (Paris) rue Guy-Labrosse, 11.
      Nom, qualité: (M.) Joly, Armand.
      Profession: négociant en vins, Nueil-sous-Faye (Vienne).
      Domicile: Nueil-sous-Faye (Vienne) Morinerie (la)
    - Donation entre epoux., 18 janvier 1851; MC/ET/XII/1078
      Nom, qualité: (Mme ou Mlle) Elion, Francoise Marguerite.
      Domicile: Paris (Paris) rue Guillaume, 13.
      Nom, qualité: (M.) Benoist, Jean Francois Andre.
      Profession: entrepreneur de maconnerie, Paris (Paris).
      Domicile: Paris (Paris) rue Guillaume, 13
    - Bail, maison, 1600 f, Paris (Paris) rue Saint-Antoine, 167., 18 janvier 1851; MC/ET/XII/1078
      Nom, qualité: (M.) Lefevre, Francois Julien.
      Domicile: Paris (Paris) rue de Flandre, 125.
      Intervenant 2, en première partie:
      Nom, qualité: (M.) Prevost, Charles.
      Profession: fabricant de bouchons, Paris (Paris).
      Domicile: Paris (Paris) rue de la Verrerie, 69.
      Nom, qualité: (M.) Leclerc, Pierre Joseph.
      Profession: quincaillier (marchand), Paris (Paris).
      Domicile: Paris (Paris) rue Saint-Antoine, 167
    - Donation entre epoux., 18 janvier 1851; MC/ET/XII/1078